# 股份支付处理

提问人：看得见的笑 时间：2018-03-07 10:20:41
请教陈版及各位大佬，目前我遇到这么一个情况， 公司为股份公司，为了改变股权结构和控制权，以增发股票的方式对某一原股东低价增发部分股票，增发前，改股东持股比例较低，不到3%，增发完成后其持股比例超过20%，且增发股份数超过公司原股本的10%，这种情况不符合上市公司股权激励管理办法的要求，是否就不构成股份支付？也就不需要做股份支付处理？

回答人：chenyiwei
你说的是监管规定（合规性问题），但是： 首先，该公司如果不是上市公司，则不适用此规定，如果是上市公司，相信这样的股权激励方案也不可能通过监管部门的备案； 其次，会计处理是基于实质重于形式原则，只要符合《讲解 2010 》P181所列的股份支付三项特征，就应按股份支付处理，与该交易本身是否符合监管规定无关。